# 竣工决算后某些预计的费用无须支付，该如何账务处理

提问人：野蛮生长 时间：2010-07-27 10:55:19
某公司的一项在建工程在办理竣工决算后，发现原先在做竣工决算时预估的一些费用现无须支付，但固定资产已按竣工决算金额予以调整，请问对于该部分金额财务上该如何处理？

回答人：chenyiwei
考虑是竣工决算有错误，还是决算完成后的其他一些特殊原因导致了无需支付（例如对方豁免债务）。如果是竣工决算有误的，该影响是否重大。

回答人：chenyiwei
回复 藤椅 野蛮生长 的帖子视情况作为前期重大差错（追溯重述）、前期非重大差错（调整在本期）或者会计估计变更处理（未来适用）。

回答人：chenyiwei
回复 报纸 野蛮生长 的帖子不一定调整固定资产原值和累计折旧。首先还是要搞清楚无需支付的原因。属于原决算有差错的，应调整固定资产原值，但可视影响的大小调整在以前年度或者当期；属于决算完成后的其他原因（如债务豁免等）导致无需支付的，不能调整固定资产原值，应计入营业外收入处理。